臺灣高雄地方法院刑事判決　　　　　　　　　　　　　九十年度交訴字第一五六號
　　公　訴　人　臺灣高雄地方法院檢察署檢察官
　　被　　　告　甲○○
右列被告因公共危險等案件，經檢察官提起公訴（九十年度偵字第一０二九二號），
本院判決如左：
    主  文
甲○○服用酒類，不能安全駕駛動力交通工具而駕駛，處拘役貳拾日，如易科罰金，
以參佰元折算壹日；又從事業務之人，因業務上之過失傷害人，處拘役伍拾日，如易
科罰金，以參佰元折算壹日；應執行拘役陸拾日，如易科罰金，以參佰元折算壹日；
又駕駛動力交通工具肇事，致人受傷而逃逸，處有期徒刑捌月。均緩刑參年。
    事  實
一、甲○○係領有執業登記證之營業小客車之司機，為從事駕駛業務之人，於民國九
    十年五月八日上午三時許，在高雄市六合夜市與朋友喝完二瓶臺灣啤酒後，其平
    衡感、言詞能力、定向力及感覺力均已有所障礙而達不能安全駕駛動力交通工具
    之程度，仍於同日四時許，駕駛動力交通工具即車牌號碼ＹＯ─六０九號營業小
    客車，沿高雄市左營區○○○路由南向北方向行駛欲返家，嗣於同日四時三十分
    許，行經高雄市○○○路與必勝路口時，本應注意在市區道路時速不得超過四十
    公里，及應注意車前狀況，並隨時採取必要之安全措施，而依當時情形，又無不
    能注意之情形，竟疏於注意，撞及由乙○○所駕駛之車牌號碼ＸＳＴ─０八三號
    重型機車，致乙○○受有頭部外傷並臉部撕裂傷（約七公分）、左手肘挫傷併撕
    裂傷（約七公分）、左鎖骨及肩胛股骨折及左腳挫傷併撕裂傷（約六點五公分）
    等傷害。詎甲○○既未救護乙○○，亦未呼叫救護車或為其他必要措施，即逃離
    現場，嗣因其心感不安又折回現場，經警發覺有異自後追逐，始於高雄市左營區
    復興新村活動中心前予以攔獲，經警對其以酒精測試器檢測其酒精濃度，其酒後
    呼氣中酒精濃度高達每公升零點四七毫克。
二、案經乙○○訴由高雄市政府警察局左營分局報告臺灣高雄地方法院檢察署檢察官
    偵查起訴。
    理  由
一、右揭事實，訊據被告甲○○於本院審理時均坦承不諱，核與被害人乙○○於警訊
    中及本院審理中指訴之情節相符，復有酒精濃度測試表、測試觀察紀錄表、舉發
    違反道路交通管理事件通知單、高雄市○○○○○道路交通事故調查報告表及現
    場照片十幀在卷可資佐證，足證被告自白情詞，與事證相契。又被告上開肇事之
    結果，致被害人受有頭部外傷並臉部撕裂傷、左手肘挫傷併撕裂傷、左鎖骨及肩
    胛股骨折及左腳挫傷併撕裂傷等傷害，此復有國軍８０６總醫院附設民眾診療服
    務處診斷證明書一份附卷足考，故本案事證已臻明確，其犯行均堪認定。
三、核被告所為，係犯刑法第一百八十五條之三服用酒類不能安全駕駛動力交通工具
    而駕駛罪、第二百八十四條第二項業務過失傷害罪及第一百八十五條之四駕駛動
    力交通工具肇事致人於傷而逃逸罪。被告上開所犯服用酒類不能安全駕駛動力交
    通工具而駕駛罪，與駕車肇事逃逸罪之犯意各別，行為互殊，犯罪構成要件不同
    ，所犯業務過失傷害係過失犯，與上開二罪係故意犯，行為態樣亦不同，是三罪
    應分論併罰。被告為汽車駕駛人，因酒醉駕車因而致人受傷，應依道路交通管理
    處罰條例第八十六條第一項之規定，就業務過失傷害部分加重其刑。爰審酌被告
    明知酒後不能安全駕車而駕駛，將致生危害其他用路人交通安全之虞，仍無視於
    其他用路人之公共安全，於飲酒過量後仍駕車，因而肇事，肇事後復不思積極護
    送被害人就醫診治，即貿然離開現場，惡性匪輕，惟念其犯後坦承犯行，態度尚
    可，且已與告訴人達成和解，願意分期賠償告訴人損失等一切情狀，分別量處如
    主文所示之刑，並就判處拘役部分定其應執行之刑及易科罰金之折算標準，以示
    懲儆。又被告前未曾受有期徒刑以上刑之宣告，有臺灣高等法院被告全國前案紀
    錄表暨臺灣高雄地方法院檢察署刑案資料查註紀錄表各一份在卷可按，因一時失
    慮，偶罹刑典，事後已坦承犯行，深具悔意，經此刑之宣告後，應知警惕而無再
    犯之虞，本院因認暫不執行其刑為當，予以宣告緩刑三年，用啟自新。
據上論斷，應依刑事訴訟法第二百九十九條第一項前段，刑法第一百八十五條之三、
第一百八十五條之四、第二百八十四條第二項、第五十一條第六款、第四十一條第一
項、第七十四條第一款，道路交通管理處條例第八十六條第一項，罰金罰鍰提高標準
條例第一條前段、第二條，判決如主文。
本案經檢察官李靜文到庭執行職務。
中      華      民      國    九十一    年      九      月    二十    日
                                      臺灣高雄地方法院交通法庭
                            審判長法  官  吳永宋
                                                法  官  林家賢
                                                法  官  張茹棻
右正本證明與原本無異。
如不服本判決，應於判決送達後十日內，向本院提出上訴狀。
                                                書記官  李忠霖
中      華      民      國    九十一    年      九      月     二十     日
附錄本案論罪科刑法條全文：
刑法第一百八十五條之三
服用毒品、麻醉藥品、酒類或其他相類之物，不能安全駕駛動力交通工具而駕駛者，
處一年以下有期徒刑、拘役或三萬元以下罰金。
刑法第一百八十五條之四
駕駛動力交通工具肇事，致人死傷而逃逸者，處六月以上五年以下有期徒刑。
過失傷害罪
因過失傷害人者，處六月以下有期徒刑、拘役或五百元以下罰金，致重傷
者，處一年以下有期徒刑、拘役或五百元以下罰金。
從事業務之人，因業務上之過失傷害人者，處一年以下有期徒刑、拘役或
一千元以下罰金，致重傷者，處三年以下有期徒刑、拘役或二千元以下罰
金。
